【裁判字號】    98,上易,2361
【裁判日期】    980925
【裁判案由】    毒品危害防制條例
【裁判全文】
臺灣高等法院刑事判決                98年度上易字第2361號
上  訴  人
即  被  告  甲○○
上列上訴人因違反毒品危害防制條例案件，不服臺灣板橋地方法
院九十八年度易緝字第一四九號，中華民國九十八年八月六日第
一審判決（起訴案號：臺灣板橋地方法院檢察署九十七年度毒偵
字第九五七四號），提起上訴，本院判決如下：
    主  文
上訴駁回。
    理  由
一、按提起第二審之上訴，其上訴書狀應敘述具體理由，為第二
    審上訴必備之程式。此觀民國九十六年七月四日修正公布刑
    事訴訟法第三百六十一條第二項之規定甚明。倘上訴理由之
    敘述未合乎具體之要求者，其上訴即屬同法第三百六十二條
    前段所定「上訴不合法律上之程式」，第二審法院應依同法
    第三百六十七條前段之規定，以判決駁回之。至其理由之具
    體與否，屬第二審法院審查範圍，不在第一審法院命補正之
    列，上訴書狀如已敘述理由，無論其具體與否，即無待其補
    提理由書或命補正之問題。此與上訴書狀全未敘述上訴理由
    者，第一審法院依刑事訴訟法第三百六十一條第三項之規定
    ，應定期間先命補正之情形，尚屬有別。又第二審上訴之目
    的，既在於請求撤銷、變更原判決，則所謂「具體理由」，
    自應就原判決如何足以撤銷、如何應予變更之「事實上」或
    「法律上」之具體根據，本於確實之訴訟資料暨原因事實之
    所出，逐一敘述、記載，必已具體指出原判決事實認定之所
    憑有如何之錯誤（如原判決所採之證據如何不具證據能力，
    所為證明力之判斷如何違背經驗、論理法則等），法律之適
    用（尤其實體法）有如何之違誤，形式上已足以動搖原判決
    使之成為不當或違法而得改判之事由；必要時並應提出有利
    於己之事證，期使第二審法院採納，俾為有利於上訴人之認
    定，始屬合法。上訴理由之敘述，應先合乎具體之要求，始
    有所敘述可取與否之實體審理與判斷之問題。是上訴人之上
    訴書狀雖敘述上訴理由，但僅泛言原判決認定事實錯誤、違
    背法令、量刑失之過重或輕縱等情詞，而未依上揭意旨指出
    具體事由，或形式上雖已指出具體事由，然該等事由縱使屬
    實，亦不足以認為原判決有何不當或違法，或其所陳之事由
    ，與訴訟資料所載不相適合，或所指摘原判決之「不當」或
    「違法」根本不存在者，均應認其實質上並未符合具體之要
    件，庶符節制濫行上訴之立法意旨。
二、本件原判決認定上訴人甲○○有如其事實欄所載施用第二級
    毒品之犯行，論以上訴人犯毒品危害防制條例第十條第二項
    施用第二級毒品罪，累犯，處有期徒刑柒月，扣案之含有難
    以析離之甲基安非他命成分之殘渣袋一個沒收銷燬之，扣案
    之吸食器一組、分裝杓一支、電子磅秤一台均沒收。上訴人
    因不服原審判決，其上訴僅稱「不服地方法院判決，依法上
    訴，理由後補」云云，未附具體理由，被告旋於九十八年九
    月四日提出上訴理由狀，其上訴理由略以：「施用第二級毒
    品乃三年以下有期徒刑，固原審量刑尚嫌偏重，難謂適法，
    上訴人在外有固定工作及年邁雙親尚需扶養，請衡情減輕其
    刑」云云，惟查：本件被告甲○○前於九十四年間因施用毒
    品案件，經臺灣板橋地方法院以九十四年度毒聲字第四六九
    號裁定觀察勒戒，認無繼續施用毒品傾向，於九十四年九月
    八日執行完畢出所，並由臺灣板橋地方法院檢察署檢察官於
    九十四年九月十三日以九十四年度毒偵緝字第三五二號為不
    起訴處分確定。嗣於九十四年十二月間復因施用毒品案件，
    經臺灣板橋地方法院以九十五年度簡字第二○一號判決後，
    上訴由臺灣板橋地方法院以九十五年度簡上字第一五一號判
    處有期徒刑八月，於九十五年十二月二十八日確定；復於九
    十五年間因違反槍砲彈藥刀械管制條例案件，經臺灣板橋地
    方法院以九十五年度易字第二○六○號判處有期徒刑三月，
    於九十六年一月十五日確定。上開二罪經臺灣板橋地方法院
    以九十六年度聲字第五○三號裁定應執行有期徒刑十月確定
    ，並於九十六年五月十八日縮刑期滿執行完畢，此有本院被
    告前案紀錄表在卷可稽，其於有期徒刑執行完畢後五年以內
    ，再故意犯本件有期徒刑以上之罪，為累犯，應依法加重其
    刑。被告於本件所為係犯毒品危害防制條例第十條第二項之
    施用第二級毒品罪，法定刑為三年以下有期徒刑，被告既為
    累犯，應依法加重其刑，且原審已審酌「被告前已有施用毒
    品紀錄，竟又為本件犯行，顯見其未知戒除毒癮，意志力薄
    弱，並考量施用毒品乃自戕行為，所生危害非鉅，暨被告坦
    承施用毒品犯行之犯後態度等一切情狀」始為量刑，是原審
    判決既已詳細記載認定被告犯罪之證據及理由，並已審酌關
    於刑法第五十七條科刑之一切情狀，在適法範圍內行使其量
    刑之裁量權，核無違法或不當之情形。本院審酌被告甲○○
    之上訴理由，業經原審判決於理由內詳論敘明並審酌，尚不
    足以影響原審判決量刑刑度宣告之本旨，且對於原審判決究
    有何具體事由，致判決不當或違法，無一語涉及，顯未依據
    卷內既有訴訟資料或提出新事證，指摘或表明原審判決有何
    採證認事、用法或量刑等足以影響判決本旨之不當或違法，
    或足以影響原判決，構成應撤銷之具體事由（最高法院九十
    七年度台上字第四三四五號判決要旨參照），與刑事訴訟法
    第三百六十一條第二項「上訴書狀應敘述具體理由」之規定
    不符。揆諸上開說明，其上訴不合法律上之程式，應予駁回
    ，並不經言詞辯論為之。
據上論斷，應依刑事訴訟法第三百六十七條前段、第三百七十二
條，判決如主文。
中    華    民    國    98    年    9     月    25    日
                  刑事第十七庭  審判長法  官  趙功恆
                                      法  官  陳憲裕
                                      法  官  黃雅芬
以上正本證明與原本無異。
不得上訴。
                                      書記官  鄭雅云
中    華    民    國    98    年    9     月    25    日


司法院資訊處製作；財團法人民間司法改革基金會備份。
